臺灣高等法院民事裁定　　　　　　　　　　94度智上字第58號
上　 訴　 人
即 被上訴 人　必翔實業股份有限公司
法 定 代理人　甲○○
訴 訟 代理人　李　旦律師
　　　　　　　江俊賢律師
複　代 理 人　謝伊婷律師
被　上 訴 人
即　上 訴 人　丙○○
　　　　　　　建迪企業股份有限公司
被上訴人兼上
一法定代理人　乙○○
共　　　　同
訴 訟 代理人　紀復儀律師
上列當事人間因損害賠償等事件，本院裁定如下：
    主  文
被上訴人即上訴人建迪企業股份有限公司應於本裁定送達後十五
日內，將附件函說明一之(二)所示之文書及資料提出於本院，並陳
報聲請鑑定之專利權價值係指何期間之價值。
    理  由
一按鑑定人因行鑑定，得聲請調取證物或聲請法院命當事人提供
  鑑定所需資料；法院於必要時，亦得依職權或依聲請命證人或
  當事人提供鑑定所需資料，此觀民事訴訟法第337條第1項後段
  及第２項前段規定即明。又當事人就商業帳簿或與本件訴訟有
  關之事項所作之文書，當事人有提出之義務，倘當事人無正當
  理由不從提出文書之命，或當事人因妨礙他造使用，故意將證
  據滅失、隱匿或致礙難使用者，法院得審酌情形認他造關於該
  文書或證據之主張，或依該文書或證據應證之事實為真實，民
  事訴訟法第344條第1項、第282條之1第1項、 第345條第1項分
  別定有明文。
二被上訴人即上訴人建迪企業股份有限公司（下稱建迪公司）、
  丙○○不服臺灣板橋地方法院93年度重智字第４號第一審判決
  ，提起上訴， 並於95年2月13日本院準備程序期日聲請將中華
  民國第148732號「變速箱與馬達連結結構」專利權（下稱系爭
  專利權），囑託財團法人臺灣經濟發展研究院（嗣改稱財團法
  人臺灣經濟科技發展研究院，下稱臺灣發展研究院）鑑定其價
  值；業經本院以民國95年３月23日院信民節字第0950003177號
  函囑託臺灣發展研究院，就系爭專利權之價值及系爭專利權價
  值佔電動車（型號為HS-686及HS-580號）價值之比例為鑑定。
  查據臺灣發展研究院95年12月6日（95）經研菁字第12002號、
  96年1月25日（96）經研菁字第01027號函所載，除陳報本院關
  於囑託鑑定事項之執行進度外，並陳明該院因鑑定之需要，前
  分別以95年8月3日（95）經研菁字第08008號、 95年9月6日經
  研菁字第09004號（即附件）函， 通知建迪公司提供如附件函
  說明一之(二)所示之資料，惟建迪公司迄未提供，乃聲請本院命
  建迪公司提供如附件函說明一之（二）所示之資料，並命建迪
  公司陳報聲請鑑定之「專利權價值」，究係指系爭專利權受侵
  害期間之價值（從專利被侵害時點至侵權行為停止日）或系爭
  專利權總價值（從專利權核准日至專利權期限屆滿）。揆諸首
  揭規定，建迪公司既為聲請囑託鑑定一造中之一，當應陳明聲
  請鑑定之專利權價值係指何期間之價值，況附件函說明一之(二)
  所示之資料，乃建迪公司所持有之商業帳簿或與本件訴訟有關
  之事項所作之文書，其自有提出之義務。玆限建迪公司於收受
  本裁定送達後十五日內，逕向本院提出如附件函說明一之(二)所
  示之文書及資料，其如無正當理由不提出者，本院得審酌情形
  認對造關於該文書或證據之主張，或依該文書或證據應證之事
  實為真實，爰裁定如主文。
中　　華　　民　　國　　96　　年　　5 　　月　　7 　　日
                    民事第七庭
                        審判長法　官  鄭三源
                              法  官  周美月
　　　　　　　　　　　    　  法　官  湯美玉
正本係照原本作成。
不得抗告。
中　　華　　民　　國　　96　　年　　5 　　月　　9 　　日
            　　　　　　　　　書記官  倪淑芳
